【裁判字號】    97,台抗,376
【裁判日期】    970522
【裁判案由】    偽造文書聲明異議
【裁判全文】
最高法院刑事裁定              九十七年度台抗字第三七六號
再抗告人  甲○○
上列再抗告人因偽造文書案件，對於檢察官執行之指揮聲明異議
，不服台灣高等法院台中分院中華民國九十七年二月十九日駁回
抗告之裁定（九十六年度抗字第一一五一號），提起再抗告，本
院裁定如下：
    主  文
再抗告駁回。
    理  由
本件原裁定係以裁判除關於保安處分者外，於確定後執行之。又
執行裁判由為裁判法院之檢察官指揮之。刑事訴訟法第四百五十
六條前段及第四百五十七條第一項前段分別定有明文。本件抗告
人甲○○因犯行使偽造私文書罪，經台灣台中地方法院以九十三
年度訴字第六０三號判決處以有期徒刑一年二月，經其提起第二
審上訴後，原審法院以九十四年度上訴字第八二二號判決予以駁
回，嗣又經本院以九十六年度台上字第三五四號判決駁回其第三
審上訴，並於九十六年一月十八日確定，有台灣高等法院被告前
案紀錄表在卷可稽，台灣台中地方法院檢察署執行檢察官依該確
定判決通知抗告人到案執行，並無不當。又非常上訴係由最高法
院檢察署檢察總長向最高法院提起之非常救濟程序，目的在求統
一法律之適用，故檢察官是否依刑事訴訟法第四百四十二條規定
，添具意見書將該案卷宗及證物送交最高法院檢察署檢察總長，
提起非常上訴，非關執行之指揮，本不屬刑事訴訟法第四百八十
四條聲明異議之範圍；且對於確定判決提起非常上訴，於刑事訴
訟法並無停止執行之明文，是台灣台中地方法院檢察署執行檢察
官依該確定判決指揮執行，亦無不合。至再抗告人以第一審駁回
聲明異議之裁定其第三頁第二十五行將台中縣誤為台中市、第三
審裁定誤為第一審裁定之情形，乃指該裁定違法不當云云。此依
司法院釋字第四三號解釋意旨，刑事裁判之文字，顯係誤寫、誤
算，而不影響於全案情節及裁判之本旨者，參照民事訴訟法第二
百三十二條規定，即得以裁定更正之，故而此種顯然之錯誤既不
影響全案情節及原裁定之本旨，自難認第一審裁定有予撤銷之必
要。因認第一審裁定以再抗告人之聲明異議為無理由，予以駁回
，並無不當。抗告意旨仍執陳詞，指摘第一審裁定不當，為無理
由，而予駁回。經核於法洵無違誤。再抗告意旨空言指摘原裁定
不備理由及有與卷證不符之違法云云，其再抗告為無理由，應予
駁回。
據上論結，應依刑事訴訟法第四百十二條，裁定如主文。
中    華    民    國  九十七  年    五    月  二十二  日
                      最高法院刑事第四庭
                          審判長法官  張  淳  淙
                                法官  劉  介  民
                                法官  張  春  福
                                法官  蔡  彩  貞
                                法官  魏  新  和
      本件正本證明與原本無異
                                      書  記  官
中    華    民    國  九十七  年    五    月  二十九  日
                                                      V


司法院資訊處製作；財團法人民間司法改革基金會備份。
